臺灣臺北地方法院民事判決
　　　　　　　　　　　　　　　　  110年度北簡字第9221號
原      告  王煒翔  

被      告  蘇忠禮


上列當事人間損害賠償事件，於中華民國110年11月9日言詞辯論
終結，本院判決如下：
    主    文
被告應給付原告新臺幣伍萬柒仟陸佰零捌元，及自民國一百一十
年六月五日起至清償日止，按年息百分之五計算之利息。
原告其餘之訴駁回。
訴訟費用新臺幣肆仟零捌拾元由被告負擔八分之一，餘由原告負
擔。 
本判決得假執行；被告如以新臺幣伍萬柒仟陸佰零捌元為原告預
供擔保後，得免為假執行。
    事實及理由
一、原告主張：
　㈠原告與訴外人明倫貿易有限公司（代表人：簡崇倫，下稱明
    倫公司）於民國（下同）109年間曾合作「行銷顧問案」，
    由原告為明倫公司進行社群媒體經營、關鍵字佈局、文案內
    容製作（包括：影片素材拍攝、剪輯、特效製作、配樂、平
    面素材拍攝、平面拍攝）、廣告投放、品牌行銷及媒體邀約
    等工作，約定報酬新臺幣（下同）48萬元整。又其中原告與
    明倫公司合作之保時捷轎跑車（車輛廠牌：PORSCHETAYCAN
    ；型號：Taycan4S；顏色：淺藍色；車牌號碼：000-0000）
    （下稱系爭車輛）行銷工作，原告即係委託被告進行車輛拍
    攝作業然被告於109年11月20日進行拍攝工作時，不知何故
    ，竟未經原告同意，擅自拿取系爭車輛鑰匙、移動車輛，其
    後不慎將系爭車輛擦撞汽車美容場牆面，致車輛後方保險桿
    多處受損，原告僅得先賠付維修費用共13萬4262元(下簡稱
    系爭事故)；又除此之外，原告亦因被告魯莽行為而遭明倫
    公司究責，明倫公司直接扣除原告「行銷顧問案」報酬餘款
    共24萬元（計算式：總報酬48萬元－已支付24萬元＝餘款24萬
    元），主張作為伊公司之賠償，是原告實因被告不當操作車
    輛所生意外受有重大損害。而針對上開意外事件，被告雖已
    簽立「切結書」承諾負起全部責任，其後原告多次與之聯繫
    ，被告拖延卸責，原告依法提起本件訴訟，請求被告給付共
    37萬4262元（計算式：13萬4262元＋24萬元＝37萬4262元）。
    並聲明：被告應給付原告37萬4262元，及自起訴狀繕本送達
    翌日起至清償日止，按週年利率5％計算之利息。
二、被告則以：　　
　㈠當天發生事情，原告沒有先關心被告而且要求以他唸被告寫
    的方式要求被告寫切結書，把責任推給被告，事後老闆很滿
    意並且要求由原告負責，被告願意對於修車費用5萬7608元
    負責。
  ㈡原告未經被告同意要求寫切結書，是為了拍攝輪胎角度才移
    動車輛，所以直接使用他們員工交付的鑰匙。原告事後也沒
    有給付薪水然後貼膜費用等想要由未來薪水扣除，也沒有保
    勞保。
　㈢並聲明：原告之訴駁回。
三、得心證之理由：　　
　㈠按當事人主張有利於己之事實者，就其事實有舉證之責任，
    民事訴訟法第277 條前段定有明文，是民事訴訟如係由原主
    張權利者，應先由原告負舉證之責，若原告先不能舉證，以
    證實自己主張之事實為真實，則被告就其抗辯事實即令不能
    舉證，或其所舉證據尚有疵累，亦應駁回原告之請求（最高
    法院17年上字第917 號判例意旨參照）。又事實有常態與變
    態之分，其主張常態事實者無庸負舉證責任，反之，主張變
    態事實者，則須就其所主張之事實負舉證責任（最高法院86
    年度台上字第891 號判決意旨參照）。原告既主張被告違反
    委任契約致其受有損害，自應就被告有違反委任契約之事實
    負舉證責任。　
　㈡被告僅就系爭車輛之維修費用5萬7608元自認，復有系爭車輛
    維修費用單據(本院卷第25頁，因被告自認故汽車修復費用
    並未計算折舊)在卷可按，原告該部分之主張應予准許。惟
    查，原告主張其他賠償費用亦應由被告負擔云云。經查：　
　⒈原告主張伊與訴外人明倫公司就系爭事故和解，原告同意支
    付13萬4262元，該部分金額亦應被告負擔云云，固據其提出
    和解書一份在卷足參，然審酌該份和解書並無被告之參與，
    該和解書自不能拘束被告。又依被告之陳述：原告事後也沒
    有給付我薪水，然後貼膜費用等，想要由我未來薪水扣除，
    也沒有替我保勞保等語(本院第79頁第28、29行)。可見被告
    辯稱伊與原告成立僱傭關係(事實上之僱傭)，而非委任關係
    。原告雖執詞主張本件伊與被告成立委任關係云云，然依當
    時之狀況，不論是當時僅被告在場，或是有原告其他員工在
    場，該員工竟將車鑰匙交給不具駕照之被告，以上兩種情況
    都顯見被告辯稱之僱佣關係較符合兩造之法律關係，否則原
    告也未陳稱伊與被告是基於何種信賴關係致委任伊服勞務，
    可見原告是為了迴避未替被告保勞保才主張委任關係。從而
    ，原告「選任僱佣人(被告)有無過失？」、「原告為何未在
    現場或令有駕照之人在現場？」、「被告究竟如何取得系爭
    車輛鑰匙？」、「原告身為僱主是否叮囑僱佣人其不在現場
    時不得移動該車輛？」等等事實，攸關其身為僱主是否應對
    系爭事故負連帶責任，皆與其答應賠償訴外人明倫公司之賠
    償數額，與其應對賠償數額應負多少監督責任有關，本院認
    為原告就此事件應負擔70％之過失（如認13萬4262元賠償可
    拘束被告，依此計算被告亦只負擔4萬279元，計算式：13萬
    4262元×30％＝40279，四捨五入至整數），原告均請求被告支
    付，為無理由。
　⒉原告再主張其因被告此次事故，導致訴外人明倫公司直接扣
    除系爭行銷顧問案之報酬24萬元，固據其提出合約終止點交
    切結書(本院卷第55頁)、切結書(本院卷57頁)及帳戶歷史交
    易明細(本院卷第61至71頁）為證。然細繹該等證據，訴外
    人明倫公司之函件僅言「…茲因保時捷撞損事件通知合約終
    止於2020年12月7日…」，其解約之原因究竟是只因為被告之
    因素，或是責怪原告監督不周，或此事件導致明倫公司對原
    告信任不在，或有其他原因，皆有可能，原告竟將訴外人明
    倫公司直接扣除系爭行銷顧問案之報酬24萬元之事實均歸究
    於被告，核非可採。
　㈢綜合上述，被告既自認願賠償原告5萬7608元，從而，原告
　　請求被告應給付原告5萬7608元，及自起訴狀繕本送達翌日
    起(110年6月5日，本院卷第37頁)至清償日止，按週年利率5
    ％計算之利息，為有理由，應予准許，超過此範圍之請求，
    為無理由，應予駁回。　　
四、本件原告勝訴部分係就民事訴訟法第427 條第1 項訴訟適用
    簡易程序所為被告敗訴之判決，爰依同法第389 條第1 項第
    3 款之規定，職權宣告假執行，並依同法第392 條第2 項，
    依職權為被告預供擔保，得免為假執行之宣告。
五、本件事證已臻明確，兩造其餘攻擊防禦方法與判決之結果不
    生影響，爰不一一贅論，併此敘明。
六、訴訟費用負擔之依據：民事訴訟法第79條。本件訴訟費用額
    ，依後附計算書確定如主文所示金額。
中　　華　　民　　國　　110 　年　　11　　月　　25　　日
                      臺北簡易庭  法  官  趙子榮
以上正本係照原本作成
如對本判決上訴，須於判決送達後20日內向本庭提出上訴狀。如
委任律師提起上訴者，應一併繳納上訴審裁判費。
中　　華　　民　　國　　110 　年　　11　　月　　25　　日
                                  書記官  陳怡安
計   算   書：
項        目             金   額（新臺幣）    備    註
第一審裁判費             4080元
合        計             4080元